台灣雲林地方法院刑事判決　　　　　　　　　　　　　九十一年度訴字第五三號
　　公 訴 人　台灣雲林地方法院檢察署檢察官
　　被　　告　甲○○
右列被告因違反毒品危害防制條例案件，經檢察官提起公訴（九十年度毒偵字第一四
四八號），並移送併案（九十年度毒偵字第一七三一號、九十一年度毒偵字第一五八
號），本院判決如左：
    主  文
甲○○連續施用第一級毒品，累犯，處有期徒刑玖月，扣案之海洛因一袋（淨重０‧
０九公克）沒收銷燬之，塑膠鏟子一支、注射針筒二支均沒收；又連續施用第二級毒
品，累犯，處有期徒刑伍月，扣案之甲基安非他命一小包（驗餘淨重０‧０五七０克
）沒收銷燬之。有期徒刑部分應執行有期徒刑壹年。
    事  實
一、甲○○曾因違反麻醉藥品管理條例案件，經法院判處有期徒刑六月，於民國（下
    同）八十三年三月九日易科罰金執行完畢，又因過失致人於死案件，經法院判處
    有期徒刑四月，於八十三年十二月二十日易科罰金執行完畢；再因贓物案件、違
    反麻醉藥品管理條例案件，經法院判處有期徒刑四月、六月，定應執行刑有期徒
    刑九月，於八十七年七月六日執行完畢。
二、其又因施用第二級毒品案件，經強制戒治期滿後，由台灣雲林地方法院檢察署檢
    察官於九十年二月六日，以九十年度戒毒偵字第一六號為不起訴處分確定。詎於
    五年內，(一)基於施用第一級毒品海洛因之概括犯意，自九十年八月四日起，至九
    十一年三月八日止，在雲林縣莿桐鄉○○村○○路七三巷七號家中，將海洛因摻
    水而以針筒注射入體內之方式，連續施用第一級毒品海洛因多次。(二)另基於施用
    第二級毒品甲基安非他命之概括犯意，自九十年八月四日起，至九十一年三月八
    日止，在雲林縣莿桐鄉○○村○○路七三巷七號家中，以鋁箔紙上置甲基安非他
    命加熱吸食霧化氣體之方式，連續施用第二級毒品甲基安非他命多次。
三、嗣為警於九十年八月五日十三時二十分許，為警約詢至雲林縣警察局斗六分局饒
    平派出所採尿送驗，尿中驗出甲基安非他命及嗎啡之陽性反應。案經雲林縣警察
    局斗六分局報請台灣雲林地方法院檢察署檢察官偵查起訴。
三、又因涉嫌殺人未遂，於九十年十一月三日解送至台灣雲林看守所羈押，該所予以
    採尿送驗，尿中驗出甲基安非他命及嗎啡陽性反應。案經台灣雲林看守所函請台
    灣雲林地方法院檢察署檢察官併案移送本院審理。
四、再於九十一年二月八日十二時三十分許，經警持搜索票至住雲林縣莿桐鄉○○村
    ○○路七三巷七號住處搜索，扣得其所有之甲基安非他命一小包（驗餘淨重０‧
    ０五七０克）、海洛因一袋（淨重０‧０九公克），及其所有供其施用第一級毒
    品海洛因所用之塑膠鏟子一支、注射針筒二支。案經彰化縣警察局北斗分局報請
    台灣雲林地方法院檢察署檢察官併案由本院審理。
    理  由
一、經查：(一)右揭施用海洛因及甲基安非他命之事實，業據被告於審理中坦承不諱，
    且被告前二次為警查獲時所採之尿液，經檢驗結果均呈嗎啡及甲基安非他命陽性
    反應，有雲林縣衛生局煙毒尿液檢驗成績書、詮昕科技股份有限公司濫用藥物尿
    液檢驗報告各一件在卷可稽。此外，扣案之白粉一袋，經送法務部調查局鑑定結
    果，確認係海洛因，淨重０‧０九公克，有法務部調查局鑑定通知書一件在卷可
    稽，而扣案之顆粒一小包，經憲兵司令部刑事鑑識中心鑑驗結果，為第二級毒品
    甲基安非他命，驗餘淨重０‧０五七０克，有鑑驗通知書一紙足憑，且有扣案之
    塑膠鏟子一支、注射針筒二支可以佐證，事實堪以認定。(二)而其之前因施用第二
    級毒品案件，經強制戒治期滿後，由台灣雲林地方法院檢察署檢察官於九十年二
    月六日，以九十年度戒毒偵字第一六號為不起訴處分確定，亦有該不起訴處分書
    正本一件在卷可按，亦同堪認定。
二、(一)按海洛因、甲基安非他命分別為毒品危害防制條例第二條第二項第一款、第二
    款所規定之第一級、第二級毒品；核被告施用海洛因及甲基安非他命之行為，分
    別犯毒品危害防制條例第十條第一項之施用第一級毒品罪及同條第二項之施用第
    二級毒品罪。至於被告為施用而持有第一級及第二級毒品，其持有之低度行為，
    已為施用之高度行為所吸收，均不另論罪。(二)其先後數施用第一級毒品行為，及
    先後數施用第二級毒品之行為，均時間緊接，犯罪構成要件相同，顯係基於概括
    之犯意為之，均為連續犯，皆應依刑法第五十六條之規定論以一罪，並加重其刑
    。本案移送併辦部分，雖未經檢察官提起公訴，惟被告該部分犯行，與起訴部分
    有連續犯關係，屬裁判上一罪，依審判不可分原則，本院自得併予審理。(三)查被
    告有右揭前科，有卷附被告全國前案紀錄表一件在卷可稽，其於五年內再犯本件
    二有期徒刑以上之罪，為累犯，均應依法遞加其刑。(四)被告施用第一級毒品及第
    二級毒品二罪間，犯意各別，罪名互殊，應予分論併罰。(五)爰審酌被告素行不良
    ，且之前戒治成效不佳等一切情狀，量處如主文所示之刑，並定應執行刑。(五)扣
    案之海洛因及甲基安非他命，應依毒品危害防制條例第十八條第一項前段規定，
    沒收銷燬之。(六)扣案之塑膠鏟子一支、注射針筒二支，為被告所有供犯罪所用之
    物，業據其於本院審理時所供認，併宣告沒收。
據上論斷，應依刑事訴訟法第二百九十九條第一項前段，毒品危害防制條例第十條第
一項、第二項、第二十三條第二項、第十八條第一項前段，刑法第十一條前段、第四
十七條、第五十六條、第五十一條第五款、第三十八條第一項第二款，判決如主文。
本案經檢察官乙○○偵查起訴，檢察官王富哲到庭執行職務。
中      華      民      國      九十一  年      十      月      七      日
                                      台灣雲林地方法院刑事第一庭
                                              法  官  林  輝  煌
右正本證明與原本無異。
如不服本判決，應於送達後十日內向本院提出上訴狀（須附繕本），上訴於台灣高等
法院台南分院。
                                              書記官  陳  美  華
中      華      民      國      九十一  年      十      月      七      日
附錄本案論罪科刑法條全文：
毒品危害防制條例
第十條
  施用第一級毒品者，處六月以上五年以下有期徒刑。
  施用第二級毒品者，處三年以下有期徒刑。
第十八條
  查獲之毒品及專供製造或施用毒品之器具，不問屬於犯人與否，均沒收銷燬之。但
  合於醫藥或研究之用者，得不予銷燬。
  前項合於醫藥或研究用毒品或器具之管理辦法，由法務部會同行政院衛生署定之。
